【裁判字號】    89,簡上,97
【裁判日期】    890410
【裁判案由】    傷害
【裁判全文】
臺灣桃園地方法院刑事判決                          八十九年度簡上字第九七號
    上  訴  人  臺灣桃園地方法院檢察署檢察官
    上  訴  人
    即  被  告  甲○○
    被      告  丙○○
右列被告等因傷害案件，被告甲○○不服本院中壢簡易庭八十九年度壢簡字第一一一
號，中華民國八十九年四月十日第一審簡易判決（聲請簡易判決處刑案號：臺灣桃園
地方法院檢察署八十八年度偵字第一八五三三號）提起上訴，及檢察官就被告丙○○
部分提起上訴，本院判決如左：
        主  文
原判決關於丙○○部分撤銷。
丙○○傷害人之身體，處拘役肆拾日，如易科罰金以參佰元折算壹日。
其餘上訴駁回。
        事  實
一、丙○○與甲○○二人係叔嫂關係，二人於民國八十八年六月二十七日下午四時三
    十分許，在桃園縣楊梅鎮○○路一三一號二樓甲○○住處，因丙○○與其外婆李
    范姜唐妹、及兩位舅舅、一位舅媽欲強行進入當時甲○○之住處（同時為丙○○
    之戶籍地址），探視病重之丙○○之父親葉日塘（即甲○○之公公），為甲○○
    所拒，甲○○與丙○○均基於普通傷害之犯意，丙○○以手腳並施方式毆打甲○
    ○；甲○○則以隨手拾取之小型電風扇擲向丙○○胸部。分別致甲○○受有全身
    多處挫傷及瘀血傷；丙○○受有胸部挫傷之傷害。
二、案經丙○○、甲○○訴由桃園縣警察局楊梅分局報請台灣桃園地方法院檢察署檢
    察官偵查後聲請以簡易判決處刑。
        理  由
一、訊據被告丙○○固坦承雙方間有拉扯乙情不諱，惟矢口否認有上開傷害犯行，辯
    稱：並未毆打甲○○，不知道她的傷何來云云；上訴人即被告甲○○則矢口否認
    涉有右揭傷害犯行，辯稱：伊係拿起小型電風扇自衛，並無毆打丙○○，及丙○
    ○之診斷證明書不實云云。然查，右揭犯罪事實業據被告丙○○、上訴人即被告
    甲○○互相指訴歷歷，上訴人即被告甲○○傷害部分，復核與證人李范姜唐妹於
    警訊時及本院審理中證述：甲○○拿電風扇砸過去，有砸到丙○○的胸部之情節
    相符（見本院八十九年九月五日審理筆錄），此外並有華揚醫院、怡仁綜合醫院
    診斷證明書各一紙附卷可按，而上開被告丙○○所受傷勢，復經本院函請華揚醫
    院函覆屬實，有該醫院八十九年十月十三日華揚八九醫字第一一六號函及所附病
    歷表一份可稽，是上訴人即被告甲○○質疑被告丙○○驗傷診斷證明書是否真實
    一節，無足可採。參以，雙方間因葉日塘與被告丙○○之母曾茂丹間之婚姻訴訟
    糾紛素有嫌隙，上訴人即被告甲○○當時為阻擋被告丙○○等人進入屋內，係以
    雙手展平阻隔渠等入內及被告丙○○為強行進入之勢，衡諸常情，雙方間應有拉
    扯、推擠之情事，上訴人即被告甲○○既供稱當時有拿起小型電風扇阻擋，則被
    告丙○○受有「胸部挫傷」亦合乎常情。被告二人上開所辯，均係卸責之詞，不
    足採信。綜上，本案事證明確，被告二人犯行均堪以認定，均應予依法論科。
二、核被告二人所為，均係犯刑法第二百七十七條第一項之傷害罪。原審援引刑法第
    二百七十七條第一項、第四十一條、罰金罰鍰提高標準條例第一條前段、第二條
    規定，分別論處被告二人拘役三十日，固非無見，惟查被告甲○○所受傷勢為「
    全身多處挫傷及瘀血傷」，顯較被告丙○○所受傷勢「胸部挫傷」為嚴重，且本
    案發生地係上訴人即被告甲○○與其夫乙○○居住處所，被告丙○○邀同親人多
    人未經允許仍強行進入屋內，該二人犯罪情節、傷害方式及所受損害顯有不同等
    情，原審漏未斟酌上情，竟論處二人相同之刑度，容有未洽。是檢察官指摘原判
    決就被告丙○○部分量刑失當，為有理由，自應由本院就被告丙○○部分撤銷改
    判。爰審酌被告丙○○犯罪動機、目的、手段、所生之危害及犯後態度等一切情
    狀，量處如主文所示之刑，並諭知易科罰金之折算標準。至於上訴人即被告甲○
    ○上訴部分，經核原審認事用法胥無不當，量刑亦稱允適，上訴人即被告上訴意
    旨，猶執陳詞否認動手打人，指摘原判決不當，為無理由，應予駁回。
據上論斷，應依刑事訴訟法第四百五十五條之一第三項、第三百六十九條第一項前段
、第三百六十八條、第三百六十四條、第二百九十九條第一項前段，刑法第二百七十
七條第一項、第四十一條，罰金罰鍰提高標準條例第一條前段、第二條，判決如主文
。
本案經檢察官何祖舜到庭執行職務。
中      華      民      國    八十九    年     十一     月    二十九    日
                                臺灣桃園地方法院刑事第一庭
                                    審判長法    官  吳爭奇
                                          法    官  潘政宏
                                          法    官  陳永來
右正本證明與原本無異。
不得上訴。
                                           書記官   洪明媚
中      華      民      國    八十九    年     十一     月     三十    日
附論罪科刑依據之法條：
刑法第二百七十七條
傷害人之身體或健康者，處三年以下有期徒刑，拘役或一千元以下罰金。
犯前項之罪，因而致人於死者，處無期徒或七年以上有期徒刑，致重傷者，處三年以
上、十年以下有期徒刑。


司法院資訊處製作；財團法人民間司法改革基金會備份。
